臺灣高等法院刑事裁定
111年度聲字第1539號
聲  請  人  臺灣高等檢察署檢察官
受  刑  人  吳綺聖


上列聲請人因受刑人詐欺等案件，先後判決確定如附表所載，聲
請定其應執行刑（111年度執聲字第713號），本院裁定如下：
    主  文
吳綺聖因犯如附表所載之罪，所處如附表所載之有期徒刑，應執
行有期徒刑參年陸月。
    理  由
一、聲請意旨略以：受刑人吳綺聖因詐欺等案件，先後經判決確
    定如附表，應依刑法第53條、第51條第5款規定，定其應執
    行之刑，爰依刑事訴訟法第477條第1項聲請裁定等語。
二、查受刑人因詐欺等案件，經臺灣桃園地方法院及本院先後判
    處如附表所示之有期徒刑，均經分別確定在案，且各罪均為
    裁判確定前所犯等情，有各該刑事判決書及本院被告前案紀
    錄表各乙份附卷可參。茲聲請人以本院為各該案犯罪事實最
    後判決之法院聲請定其應執行之刑，本院經審核各案卷無異
    ，認其聲請為正當。
三、受刑人現通緝中，有本院通緝記錄表在卷可按，經本院檢附
    本案相關資料送達其設於桃園市○○區○○○街00號8樓之戶籍地
    （此並為其犯罪事實最後判決之本院110年度原上訴字第95
    號案件中所陳報之住所），經郵務機關記載查無此人而退回
    ，有本院公文封存卷可憑，顯已無從有效讓受刑人表達意見
    。本院爰審酌受刑人所犯各罪均為詐欺取財罪，犯罪類型、
    手段、動機及目的均相同，且係於109年5、6月間密集為之
    ，所侵害者為財產法益，並非難以替代或回復之個人法益，
    對於危害法益之加重效應非重，於併合處罰時，其責任非難
    重複之程度較高，刑罰之邊際效應遞減，再考量其擔任詐欺
    集團取款車手，分工地位較低，實際所經手領取之金額為近
    新臺幣120萬元，雖金額不斐，但並非甚鉅，暨附表編號1至
    7及8至21前曾定之應執行刑分別為有期徒刑1年11月、3年，
    整體評價受刑人應受矯治之程度，並兼衡責罰相當與刑罰經
    濟之原則，長期自由刑對受刑人日後復歸社會之影響，定其
    應執行之有期徒刑如主文所示。
四、據上論斷，應依刑事訴訟法第477條第1項、刑法第53條、第
    51條第5款，裁定如主文。
中　　華　　民　　國　　111 　年　　5 　　月　　27　　日
                  刑事第二十庭  審判長法　官  王復生
                                      法　官  蕭世昌
                                      法　官  張紹省
以上正本證明與原本無異。
如不服本裁定，應於收受送達後五日內向本院提出抗告狀。
                                      書記官  莫佳樺
中　　華　　民　　國　　111 　年　　5 　　月　　27　　日
附表：
編號  1 2 3 罪名  詐欺 詐欺 詐欺 宣告刑  有期徒刑1年 有期徒刑1年 有期徒刑1年 犯罪日期  109年5月22日 109年5月22日 109年5月22日 偵查(自訴)機關 年度案號  桃園地檢109年度偵字第26251、26313號 桃園地檢109年度偵字第26251、26313號 桃園地檢109年度偵字第26251、26313號 最後 事實審 法院 桃園地院 桃園地院 桃園地院  案號 110年度審原金訴字第4號 110年度審原金訴字第4號 110年度審原金訴字第4號  判決日期 110年5月26日 110年5月26日 110年5月26日 確定 判決 法院 桃園地院 桃園地院 桃園地院  案號 110年度審原金訴字第4號 110年度審原金訴字第4號 110年度審原金訴字第4號  判決 確定日期 110年7月9日 110年7月9日 110年7月9日 是否為得易科罰金之案件  否 否 否 備註  桃園地檢110年度執字第9797號 編號1至7應執行有期徒刑1年11月   

編號  4 5 6 罪名  詐欺 詐欺 詐欺 宣告刑  有期徒刑1年 有期徒刑1年 有期徒刑1年 犯罪日期  109年5月22日 109年6月5日 109年5月23日 偵查(自訴)機關 年度案號  桃園地檢109年度偵字第26251、26313號 桃園地檢109年度偵字第26251、26313號 桃園地檢109年度偵字第26251、26313號 最後 事實審 法院 桃園地院 桃園地院 桃園地院  案號 110年度審原金訴字第4號 110年度審原金訴字第4號 110年度審原金訴字第4號  判決日期 110年5月26日 110年5月26日 110年5月26日 確定 判決 法院 桃園地院 桃園地院 桃園地院  案號 110年度審原金訴字第4號 110年度審原金訴字第4號 110年度審原金訴字第4號  判決 確定日期 110年7月9日 110年7月9日 110年7月9日 是否為得易科罰金之案件  否 否 否 備註  桃園地檢110年度執字第9797號 編號1至7應執行有期徒刑1年11月   

編號  7 8 9 罪名  詐欺 詐欺 詐欺 宣告刑  有期徒刑1年 有期徒刑1年2月 有期徒刑1年1月 犯罪日期  109年6月7日 109年5月17日 109年5月17日 偵查(自訴)機關 年度案號  桃園地檢109年度偵字第26251、26313號 桃園地檢109年度偵字第18239、27562號 桃園地檢109年度偵字第18239、27562號 最後 事實審 法院 桃園地院 臺灣高院 臺灣高院  案號 110年度審原金訴字第4號 110年度原上訴字第95號 110年度原上訴字第95號  判決日期 110年5月26日 110年9月2日 110年9月2日 確定 判決 法院 桃園地院 最高法院 最高法院  案號 110年度審原金訴字第4號 111年度台上字第1247號 111年度台上字第1247號  判決 確定日期 110年7月9日 111年3月10日 111年3月10日 是否為得易科罰金之案件  否 否 否 備註  桃園地檢110年度執字第9797號 編號1至7應執行有期徒刑1年11月 桃園地檢111年度執字第4062號 編號8至21應執行有期徒刑3年  

編號  10 11 12 罪名  詐欺 詐欺 詐欺 宣告刑  有期徒刑1年6月 有期徒刑1年2月 有期徒刑1年4月 犯罪日期  109年5月17日 109年5月17日 109年5月17日 偵查(自訴)機關 年度案號  桃園地檢109年度偵字第18239、27562號 桃園地檢109年度偵字第18239、27562號 桃園地檢109年度偵字第18239、27562號 最後 事實審 法院 臺灣高院 臺灣高院 臺灣高院  案號 110年度原上訴字第95號 110年度原上訴字第95號 110年度原上訴字第95號  判決日期 110年9月2日 110年9月2日 110年9月2日 確定 判決 法院 最高法院 最高法院 最高法院  案號 111年度台上字第1247號 111年度台上字第1247號 111年度台上字第1247號  判決 確定日期 111年3月10日 111年3月10日 111年3月10日 是否為得易科罰金之案件  否 否 否 備註  桃園地檢111年度執字第4062號 編號8至21應執行有期徒刑3年   

編號  13 14 15 罪名  詐欺 詐欺 詐欺 宣告刑  有期徒刑1年6月 有期徒刑1年2月 有期徒刑1年3月 犯罪日期  109年5月17日 109年5月19日 109年5月19日 偵查(自訴)機關 年度案號  桃園地檢109年度偵字第18239、27562號 桃園地檢109年度偵字第18239、27562號 桃園地檢109年度偵字第18239、27562號 最後 事實審 法院 臺灣高院 臺灣高院 臺灣高院  案號 110年度原上訴字第95號 110年度原上訴字第95號 110年度原上訴字第95號  判決日期 110年9月2日 110年9月2日 110年9月2日 確定 判決 法院 最高法院 最高法院 最高法院  案號 111年度台上字第1247號 111年度台上字第1247號 111年度台上字第1247號  判決 確定日期 111年3月10日 111年3月10日 111年3月10日 是否為得易科罰金之案件  否 否 否 備註  桃園地檢111年度執字第4062號 編號8至21應執行有期徒刑3年   

編號  16 17 18 罪名  詐欺 詐欺 詐欺 宣告刑  有期徒刑1年 有期徒刑1年1月 有期徒刑1年6月 犯罪日期  109年5月19日 109年5月19日 109年5月26日 偵查(自訴)機關 年度案號  桃園地檢109年度偵字第18239、27562號 桃園地檢109年度偵字第18239、27562號 桃園地檢109年度偵字第18239、27562號 最後 事實審 法院 臺灣高院 臺灣高院 臺灣高院  案號 110年度原上訴字第95號 110年度原上訴字第95號 110年度原上訴字第95號  判決日期 110年9月2日 110年9月2日 110年9月2日 確定 判決 法院 最高法院 最高法院 最高法院  案號 111年度台上字第1247號 111年度台上字第1247號 111年度台上字第1247號  判決 確定日期 111年3月10日 111年3月10日 111年3月10日 是否為得易科罰金之案件  否 否 否 備註  桃園地檢111年度執字第4062號 編號8至21應執行有期徒刑3年   

編號  19 20 21 罪名  詐欺 詐欺 詐欺 宣告刑  有期徒刑1年4月 有期徒刑1年5月 有期徒刑1年4月 犯罪日期  109年5月26日 109年5月26日 109年5月26日 偵查(自訴)機關 年度案號  桃園地檢109年度偵字第18239、27562號 桃園地檢109年度偵字第18239、27562號 桃園地檢109年度偵字第18239、27562號 最後 事實審 法院 臺灣高院 臺灣高院 臺灣高院  案號 110年度原上訴字第95號 110年度原上訴字第95號 110年度原上訴字第95號  判決日期 110年9月2日 110年9月2日 110年9月2日 確定 判決 法院 最高法院 最高法院 最高法院  案號 111年度台上字第1247號 111年度台上字第1247號 111年度台上字第1247號  判決 確定日期 111年3月10日 111年3月10日 111年3月10日 是否為得易科罰金之案件  否 否 否 備註  桃園地檢111年度執字第4062號 編號8至21應執行有期徒刑3年